臺灣臺中地方法院刑事判決　　　　　　　　　　　　九十一年度易字第二四八號
　　公　訴　人　臺灣臺中地方法院檢察署檢察官
　　被　　　告　丁○○
右列被告因贓物案件，經檢察官提起公訴（九十一年度偵緝字第三九二號），本院判
決如左：
    主  文
丁○○故買贓物，累犯，處有期徒刑捌月。
    事  實
一、丁○○前曾於民國八十一年七月九日，因強盜等案件，經本院判處有期徒刑五年
    八月（竊盜一年、強盜五年二月二罪併定）確定，經送監執行於八十三年九月十
    三日縮刑假釋付保護管束出監（後因案經撤銷假釋，仍須執行殘刑有期徒刑二年
    十月一日），後於八十六年三月二十日，再因竊盜案件，經本院判處有期徒刑七
    月確定，經送監執行及接續執行上開撤銷假釋後之殘刑，又於八十八年七月二十
    九日再度因縮刑假釋付保護管束出監，並於八十九年七月七日因假釋期滿未經撤
    銷假釋視為執行完畢，猶不知悔改，明知某不詳姓名、年籍、住居所綽號「劉仔
    」之成年男子，於九十年九月五日中午某時，在臺中市○○路「金錢豹電子遊藝
    場」內，欲賣予其使用之行動電話（摩托羅拉牌，銀色之Ａ六一八八型號），係
    屬來路不明之贓物（原為甲○○所有，於九十年九月五日下午某時，在臺中縣烏
    日鄉○○○街二十八號住處，聽聞鄰居說附近遭小偷，始回家清查發現失竊財物
    一批，其中該失竊之行動電話序號為000000000000000號），在
    未取得來源證明、行動電話保證書及相關配件下，竟以新臺幣（下同）二千五百
    元之代價，向之購買。隨即於同日下午五時許，委託亦明知該行動電話為贓物之
    乙○○（所犯收受贓物罪部分，業經本院臺中簡易庭判決確定）至位在臺中市○○路四七二之九號「嘉懋通訊行」將該支行動電話以三千元之代價，售予不知情
    之「嘉懋通訊行」負責人丙○○，後乙○○再將販賣行動電話所得之款項交給丁○○。嗣因甲○○發現前揭行動電話失竊報警處理，經警於九十年十月三日循線
    查獲，並於「嘉懋通訊行」內扣得前揭失竊之行動電話一支（業已由甲○○領回
    ）。
二、案經彰化縣警察局北斗分局報請臺灣臺中地方法院檢察署檢察官偵查起訴。
理  由
一、訊據被告丁○○於本院審理時固坦承有於右揭時、地故買甲○○所失竊之行動電
    話一具之事實，雖矢口否認涉有故買贓物犯行，並辯稱：伊不知該行動電話係贓
    物云云。惟查：本件摩托羅拉牌，銀色之Ａ六一八八型號之行動電話一具，係被
    害人甲○○於九十年九月五日下午某時，在臺中縣烏日鄉○○○街二十八號住處
    ，聽聞鄰居說附近遭小偷，始回家清查發現失竊財物一批，包括該失竊之行動電
    話一具乙情，業經被害人甲○○於警訊中及本院審理時到庭指述綦詳，且有贓物
    認領保管單一紙附卷可稽，是該行動電話一具確屬贓物無訛。另經本院質之證人
    乙○○、丙○○二人亦分別結證稱：「被告交給我的，我是幫他，他叫我拿去賣
    ，他說他不會用，所以叫我拿去賣，他也沒有跟我說這手機來源（問：行動電話
    是何人交給妳的？）」；「當天是乙○○拿手機來賣的，我估價三千元，我有交
    三千元給他，並請他寫讓渡書，手機的外表不算很新，我們賣出大概可以賣五、
    六千元，因為當時他有拿身分證、寫讓渡書，所以我們沒有懷疑來源（問：行動
    電話是何人交給你的？）」等語（詳見本院九十一年十月二十三日審判筆錄）。
    參以一般如購買行動電話，通常人應會至通訊行等專業販售處購買，且於購買前
    一定先檢視手機功能，若不會使用，應不會購買。然本案被告竟係於電子遊戲場
    人員出入複雜之場所，向一連姓名、年齡、住居所及聯絡方法均不詳之人，以遠
    低於前揭行動電話市價（原市價約值一萬三千元）之二千五百元價格，購得一具
    甚連被告都不會使用之行動電話，且隨即於同日下午，即以高於二千五百元之三
    千元價格，請他人代為出售，實均有違一般經驗法則。因該行動電話之來源若無
    問題，何須打電話給另案被告乙○○，請其出面代為出售予通訊行，何以不由被
    告自行去賣；又被告若非明知該行動電話為贓物，又為何會向另案被告乙○○陳
    稱係自己拾得的；且若被告真是因想換手機而購得前揭手機，何以亦連使用方法
    都不詳查即將之出售，是被告上開所辯諸情顯均係事後圖卸刑責之砌詞，要無足
    採。再本件被告竟於非一般行動電話交易之場所，向連聯絡方法都不知之陌生人
    以顯不相當之價格，購買來路不明之行動電話，復未查詢綽號「劉仔」之成年男
    子之聯絡方式（此關係行動電話維修及保固等事宜），依常情任何人皆可認知該
    行動電話係屬來源不明之贓物。是以本件被告雖辯稱伊不知係屬贓物云云，委無
    足採，本件事證明確，被告犯行洵堪認定。
二、核被告所為，係犯刑法第三百四十九條第二項之故買贓物罪。末查被告前曾於八
    十一年七月九日，因強盜等案件，經本院判處有期徒刑五年八月（竊盜一年、強
    盜五年二月二罪併定）確定，經送監執行於八十三年九月十三日縮刑假釋付保護
    管束出監（後因案經撤銷假釋，仍須執行殘刑有期徒刑二年十月一日），後於八
    十六年三月二十日，再因竊盜案件，經本院判處有期徒刑七月確定，經送監執行
    及接續執行上開撤銷假釋後之殘刑，又於八十八年七月二十九日再度因縮刑假釋
    付保護管束出監，並於八十九年七月七日因假釋期滿未經撤銷假釋視為執行完畢
    ，有臺灣高等法院被告全國前案紀錄表及臺灣臺中地方法院檢察署刑案資料查註
    紀錄表各一份附卷可稽，被告前受有期徒刑執行完畢，於五年以內再犯本件有期
    徒刑以上罪，為累犯，應依刑法第四十七條規定加重其刑。爰審酌被告之素行不
    良、被告犯罪之動機、目的僅為圖一時之私利、手段、收購贓物之值價，收購贓
    物之行為，暢通行竊者之銷贓管道危害匪淺及犯後未能坦承犯行態度非屬良好等
    一切情狀，量處如主文所示之刑，以示懲儆。
據上論斷，應依刑事訴訟法第二百九十九條第一項前段，刑法第三百四十九條第二項
、第四十七條，罰金罰鍰提高標準條例第一條前段，判決如主文。
本案經檢察官林文亮到庭執行職務。
中      華      民      國      九十一      年      十    月    三十    日
                                  臺灣臺中地方法院刑事第六庭
                                      法  官  許  旭  聖
右正本證明與原本無異。
如不服本判決，應於判決送達後十日內向本院提出上訴狀，上訴於
臺灣高等法院臺中分院（須附繕本）
                                      書記官
中      華      民      國      九十一      年      十    月    三十    日
附錄本案論罪科刑法條全文：
刑法第三百四十九條：
收受贓物者，處三年以下有期徒刑、拘役或五百元以下罰金（罰金數額已提高為十倍
）。
搬運、寄藏、故買贓物或為牙保者，處五年以下有期徒刑、拘役或科或併科一千元以
下罰金（罰金數額已提高為十倍）。
因贓物變得之財物，以贓物論。
